【裁判字號】    98,審易,34
【裁判日期】    980612
【裁判案由】    詐欺
【裁判全文】
臺灣桃園地方法院刑事判決              98年度審易字第34號
公  訴  人  臺灣桃園地方法院檢察署檢察官
被      告  乙○○
上列被告因詐欺案件，經檢察官提起公訴（97年度偵字第20155
號），被告於準備程序期日就被訴事實為有罪陳述，經本院裁定
進行簡式審判程序，茲判決如下：
    主  文
乙○○共同意圖為自己不法之所有，以詐術使人將本人之物交付
，處有期徒刑壹年陸月，扣案如附表所示之物沒收。
    事  實
一、乙○○、郭明煌（已由本院97年度易字第719 號判決另行審
    結）、丁國華（已由本院以97年度易字第762 號判決另行審
    結）均屬某詐欺集團成員，渠等推由郭明煌、丁國華共同向
    巫文貴（已由本院97年度易字第719 號判決另行審結）蒐取
    帳戶並邀其加入擔任車手，郭明煌、丁國華遂於民國96年10
    月31日晚間10時許，在桃園縣大園鄉○○路上之地球網咖店
    內，由丁國華向巫文貴表明，若其提供帳戶，並出面領取匯
    入帳戶內款項，則可獲得按實際領得款項每新臺幣（下同）
    100 萬元給予5 千元計算之報酬；而巫文貴亦明知郭明煌、
    丁國華、乙○○與其等所屬詐欺集團成員不自行申辦銀行帳
    戶，而要向其借用帳戶，係擬供為詐欺等不法犯罪行為贓款
    匯入之人頭帳戶所用，且出面領取匯入帳戶內款項，並分取
    報酬，係加入該詐騙集團從事擔任車手之工作，仍為貪圖上
    開報酬，而應允之；巫文貴旋於96年10月31日晚間10時許至
    翌日（即同年11月1 日）凌晨1 時許間，在上址網咖店內，
    將其先前在桃園縣大園鄉○○○路80號臺灣中小企業銀行大
    園分行開立帳號00000000000 號帳戶之存摺、第一商業銀行
    帳戶、身分證影本、健保卡影本、印章交付郭明煌、丁國華
    2 人；郭明煌旋於96年11月1 日上午，至臺灣中小企業銀行
    大園分行存入1,000 元至該帳戶內，由巫文貴同日領出該1,
    000 元後；郭明煌、巫文貴、丁國華、乙○○與假冒中華電
    信員工之成年女子、自稱李宗立警官之成年男子、自稱財政
    部中央存保局林主任之成年男子、自稱巫文貴檢察官之成年
    男子及其所屬詐欺集團成員等人，共同意圖為自己不法之所
    有，基於詐欺取財之犯意聯絡，推由該假冒中華電信員工之
    詐欺集團成年女子於同日中午12時30分許，撥打電話予甲○
    ○，向甲○○佯稱其遭冒名申辦電話，已向警政署李宗立警
    官報案云云，接續由自稱李宗立警官之成年男子、自稱財政
    部中央存保局林主任之成年男子、自稱巫文貴檢察官之成年
    男子打電話予甲○○，佯稱要代為保管甲○○帳戶內之存款
    ，並指示其匯款至指定帳戶內云云，使甲○○信以為真而陷
    於錯誤，遂依其等指示，於同日下午3 時20分許，至臺北縣
    樹林市○○路○段189 號華南商業銀行樹林分行（下稱華南
    銀行），匯款328 萬6800元至巫文貴前揭臺灣中小企業銀行
    大園分行帳戶內。郭明煌、巫文貴、丁國華旋於翌（2）日
    上午9 時許，與乙○○在金旺便利商店會合後，由乙○○駕
    車搭載郭明煌、巫文貴2 人至臺灣中小企業銀行大園分行，
    推由郭明煌陪同巫文貴進入銀行並監督其領款，由巫文貴以
    本人臨櫃提款方式提領匯入巫文貴上開帳戶內之其中328 萬
    6,000 元款項。嗣甲○○發覺受騙報警處理，經警將該帳戶
    通報為警示帳戶，巫文貴始未能領得該款項。經該分行行員
    許偉吉通報警方到場後，將郭明煌、巫文貴當場逮捕，並扣
    得巫文貴所有供本件犯罪所用之臺灣中小企業銀行大園分行
    帳戶存摺1 本及其所有而已提交銀行行使之取款憑條1 紙，
    進而循線查獲乙○○，始悉上情。
二、證據名稱：
  (一)被告於本院審理時之自白。
  (二)被害人甲○○及證人郭明煌、巫文貴、許偉吉分別於警詢、
    檢察官偵訊時、本院97年度審易字第652 號、97年度易字第
    719 號準備程序及審理時之陳述。
  (三)巫文貴之臺灣中小企業銀行帳號00000000000 號開戶基本資
    料、臺灣中小企業銀行存款交易明細查詢單。
  (四)內政部警政署反詐騙案件紀錄表、臺北縣政府警察局樹林分
    局三多派出所受理各類案件紀錄表、受理詐騙帳戶通報警示
    簡便格式表、受理刑事案件報案三聯單各1 紙。
  (五)匯款人為甲○○之華南銀行匯款回條、巫文貴填具之臺灣中
    小企業銀行取款憑條各1 紙。
  (六)監視器翻拍照片2 幀。
  (七)扣案之臺灣中小企業銀行帳號00000000000 號，戶名為巫文
    貴之帳戶存摺1 本。
三、核被告乙○○所為，係犯刑法第339 條第1 項之詐欺取財罪
    。被告以自己犯罪之意思，指揮詐欺集團成員出面收購帳戶
    而參與本件犯行，其所為係詐欺構成要件之行為，自為本件
    詐欺罪之正犯。又被告與詐欺集團成員中，假冒中華電信員
    工之成年女子、自稱李宗立警官之成年男子、自稱財政部中
    央存保局林主任之成年男子、自稱巫文貴檢察官之成年男子
    、其所屬詐欺集團成員等真實姓名、年籍均不詳之成年人及
    郭明煌、巫文貴、丁國華間，有犯意聯絡及行為分擔，為共
    同正犯。爰審酌被告收購個人帳戶予詐欺集團使用，造成犯
    罪偵查困難，幕後詐欺集團首腦得以逍遙法外，致使此類犯
    罪手法層出不窮，嚴重危害交易秩序與社會治安，被害人遭
    詐騙之情節及金額，兼衡被告之品行、智識程度，犯後坦承
    犯行，態度尚稱良好及檢察官求刑3 年稍嫌過重等一切情狀
    ，量處如主文所示之刑，以示懲儆。至扣案如附表所示之共
    同正犯巫文貴所有之臺灣中小企業銀行帳號00000000000 號
    帳戶存摺1 本，為共同正犯巫文貴所有供上揭共同正犯為詐
    欺犯行所用之物，應依刑法第38條第1 項第2 款宣告沒收。
    而巫文貴填具之臺灣中小企業銀行取款憑條1 紙，固為巫文
    貴供本件犯罪所用之物，惟已提交銀行行使，已非巫文貴所
    有，爰不予宣告沒收。
四、依刑事訴訟法第273 條之1 第1 項、第299 條第1 項前段、
    第310 條之2 、第454 條第1 項，刑法第28條、第339 條第
    1 項、第38條第1 項第2 款，刑法施行法第1 條之1 第1 項
    、第2 項前段判決如主文。
五、如不服本判決，得於判決書送達之翌日起10日內，以書狀敘
    述理由，向本庭提出上訴。
本案經檢察官蔡如惠到庭執行職務。
中    華    民    國    98    年    6     月    12    日
                        刑事庭  法  官  劉為丕
以上正本證明與原本無異。
如不服本判決應於收受判決後10日內向本院提出上訴書狀，並應
敘述具體理由。其未敘述上訴理由者，應於上訴期間屆滿後20日
內向本院補提理由書 (均須按他造當事人之人數附繕本)「 切勿
逕送上級法院」。
                                書記官  陳淑瓊
中    華    民    國    98    年    6     月    12    日
附表：
臺灣中小企業銀行帳號00000000000 號，戶名為巫文貴之帳戶存
摺壹本。
附錄本案論罪科刑依據之法條：
中華民國刑法第339條
意圖為自己或第三人不法之所有，以詐術使人將本人或第三人之
物交付者，處5 年以下有期徒刑、拘役或科或併科1 千元以下罰
金。
以前項方法得財產上不法之利益或使第三人得之者，亦同。
前二項之未遂犯罰之。


司法院資訊處製作；財團法人民間司法改革基金會備份。
